Inventaris van het archief van de familie Gey van Pittius, 1778-1938
Nationaal Archief, Den Haag
- Adriaan Rudolph Willem Gey van Pittius (1838-1896), IV
  - Stukken betreffende militaire loopbaan, C.
    - Stukken betreffende oogonderzoek, 1884-1893; 76; 6 stukken
    - Uitnodiging tot medewerking aan het Generaal van der Heijden-album, met minuut van bijdrage, 1895 november 26; 77; 2 stukken
    - Verslag van een wetenschappelijke voordracht over de Amsterdamse linie, gehouden in december 1873 door zijn zwager G. Blanken, 1ste luitenant bij het 2e regiment infanterie, met 15 bladen schetstekeningen, 78; 1 deel
    - Souvenir aan het Topografisch Bureau te Batavia; plattegrond van de stad Batavia. Gedrukt, 1893 maart 11; 79; 1 stuk
  - Stukken als adjudant van koning Willem III en koningin Wilhelmina, D.
    - Koninklijk Besluit van 29 september 1882 nr. 12, houdende benoeming tot adjudant des Konings in gewone dienst, 80; 1 stuk
    - Koninklijke besluiten van 28 april 1886 nr. 18 en 29 juni 1892 nr. 37, houdende benoeming tot adjudant in buitengewone dienst resp. van koning Willem III en koningin Wilhelmina, met bijlage, 1886-1891; 81; 3 stukken
    - Briefwisseling met leden van het Koninklijk Huis, invitaties ten hove en stukken betreffende zijn functie als adjudant, 1882-1895; 82; 23 stukken
  - Stukken van persoonlijke aard, E.
    - Minuut van een aan de koning gericht rekest, houdende verzoek tot verheffing in de adelstand, met bijlage, 1875-1876; 83
      Het verzoek werd afgewezen. Zie ook inv.nr. 43
    - Akte van scheiding van de nalatenschap van zijn vader Adriaan Rudolph Willem, opgemaakt door notaris W. de Bas te Zutphen, 1865 mei 30; 84; 1 stuk
    - Stukken betreffende financiëel beheer, belastingen e.d., 1866-1895; 85; 1 omslag
    - Extract uit de akte van scheiding van de nalatenschap van zijn moeder Johanna Maria Gerardina Costerman, opgemaakt door notaris P. Muller te Leiden, 1876 maart 28; 86; 1 stuk
    - Akte van huwelijkse voorwaarden tussen Adriaan Rudolph Willem Gey van Pittius en Antonia Catharina Anna Paulina Blanken, opgemaakt door notaris G.C. Merens te Haarlem, met extract, 1885 april 16; 87; 2 stukken
    - Testament, verleden voor notaris G.C. Merens te Haarlem, 1885 april 16; 88; 1 stuk
    - Generale volmacht voor zijn zwager J.A. Matthes te Amsterdam, opgemaakt door notaris H.J. Meertens te Batavia, 1891 november 10; 89; 1 stuk
    - Necrologieën en krantenberichten betreffende zijn overlijden en begrafenis. Gedrukt, 1896; 90; 1 omslag
  - Ingekomen en minuten van uitgaande brieven, F.
    - Van familieleden, a.
      - Brieven betreffende zijn verloving met Antonia C.A.P. Blanken, 1885; 91; 21 stukken
      - Brief van zijn zwager J.A. Matthes, 1894 oktober 9; 92; 1 stuk
    - Van anderen, b.
      - Correspondentie met: Vice-admiraal jhr. J.H. van Capellen, 1884-1886 en z.d., (5 stukken) Majoor A. Ernste, 1896. (1 stuk) Kolonel J.J.K. de Moulin, 1895. (1 stuk) Luitenant-generaal K.L. Pfeiffer, 1883-1884. (6 stukken) Kapitein B.T.C.F. Schmidt, 1895. (2 stukken) Kapitein-ter-zee jhr. J.H.P. van der Willige von Schmidt auf Altenstad, 1895. (1 stuk) Jhr. J.D. Six, 1884-1886. (2 stukken) Luitenant-generaal jhr. G.M. Verspijck, 1895. (1 stuk) Jhr C.H.A. van der Wijck, gouverneur-generaal van Nederlands-Indië, 1894. (2 stukken), 1883-1896; 93; 21 stukken
      - Ingekomen en minuten van uitgaande brieven van en aan mr. W.K. baron van Dedem, minister van Koloniën, en mr. C. Pijnacker Hordijk, gouverneur-generaal van Nederlands-Indië, over militaire bevorderingen, 1893; 94; 9 stukken
- Antonia Catharina Anna Paulina Blanken (1835-1937), IVa
  - Testament, verleden voor notaris G.C. Mertens te Haarlem, 1885 april 16; 95; 1 stuk
  - Dagboekbladen betreffende de bevordering van haar echtgenoot tot luitenant-generaal en diens benoeming tot commandant van het leger in Nederlands-Indië, 1893 februari 21 - 1893 februari 28; 96; 2 stukken
  - Brieven van rouwbeklag, ingekomen na het overlijden van haar echtgenoot, 1896; 97; 6 stukken
  - Ingekomen stukken betreffende terugzending van ridderorden, behoord hebbende aan haar echtgenoot, aan de kanselarij der Nederlandse Orden, 1896; 98; 4 stukken
  - Akte van benoeming van een toeziend voogd over haar beide minderjarige kinderen, 1896 maart 13; 99; 1 stuk
  - Ingekomen schrijven van de minister van Koloniën betreffende regeling van haar weduwenpensioen, met bijlagen (1885-1896), 1896 maart 14; 100; 5 stukken
  - Akte van boedelbeschrijving van de nalatenschap van haar echtgenoot, opgemaakt door notaris W.J.M. de Bas te 's-Gravenhage, dd. 8 mei 1896, met akte van scheiding van de nalatenschap dd. 17 juli 1897, met bijlagen, 1896-1897; 101; 10 stukken
  - Briefwisseling betreffende eerherstel van haar echtgenoot ter zake van diens aandeel in het slagen van de Lombok-expeditie van 1894, 1904-1935; 102; 5 stukken
  - Ingekomen brieven van het ministerie van Buitenlandse Zaken, dd. 10 september 1910, en het consulaat der Nederlanden te Port Saïd, dd. 7 oktober 1910, betreffende het graf van haar broer, de 2de luitenant Willem Blanken, begraven te Port Saïd, 103; 2 stukken
  - Ingekomen brieven van notaris jhr. H.A. Just de la Paisières te 's-Gravenhage betreffende aankoop van perceel Riouwstraat 58 aldaar, met bijlagen, 1920; 104; 4 stukken
- Johanna Maria Louisa Gey van Pittius (1848-1938), IVb
  - Staat van het vermogen, met bijlagen, 1885; 105; 3 stukken
- Adriaan Rudolph Willem Gey van Pittius (1887-1949), V
  - Benoemingen en ontslag uit functies, A.
    - Besluit van de minister van Oorlog van 6 september 1904 nr. 327, houdende benoeming tot kadet bij de Koninklijke Militaire Academie, 106; 1 stuk
    - Koninklijk Besluit van 19 juli 1907 nr. 85, houdende aanstelling als 2de luitenant der Artillerie in Nederlands-Indië, 107; 1 stuk
    - Besluit van de gouverneur-generaal van Nederlands-Indië van 14 februari 1911 nr. 62, houdende bevordering tot 1ste luitenant der Artillerie, 108; 1 stuk
    - Besluit van de gouverneur-generaal van Nederlands-Indië van 7 augustus 1919 nr. 32, houdende bevordering tot kapitein der Artillerie, 109; 1 stuk
    - Besluit van de gouverneur-generaal van Nederlands-Indië van 11 juli 1929 nr. 28, houdende bevordering tot majoor der Artillerie, 110; 1 stuk
    - Besluit van de gouverneur-generaal van Nederlands-Indië van 27 juni 1934 nr. 7, houdende bevordering tot luitenant-kolonel der Artillerie, 111; 1 stuk
  - Eretekenen en onderscheidingen, B.
    - Nederlandse, 1.
      - Brevetten, houdende machtiging tot het dragen van het onderscheidingsteken voor langdurige Nederlandse dienst als officier, resp met de cijfers XV, XX en XXV, 1922-1932; 112; 4 stukken
      - Koninklijk Besluit van 6 oktober 1925 nr. 38, houdende benoeming tot officier in de Orde van Oranje-Nassau met de zwaarden, met bijlagen, 113; 4 stukken
    - Buitenlandse, 2.
      - Brevet van benoeming tot ridder der 1ste klasse in de Orde van St. Olaf, verleend door Haakon VII, koning van Noorwegen, dd. 5 juni 1923, met bijlagen, 1923-1925; 114; 4 stukken
        Goedgekeurd bij K.B. van 11 maart 1925 nr. 91.
      - Brevet van benoeming tot ridder der 1ste klasse in de Orde van het Zwaard, verleend door Gustaaf V, koning van Zweden, dd. 15 juni 1923, met bijlage, 1923-1925; 115; 2 stukken
        Goedgekeurd bij K.B. van 11 maart 1925 nr. 91
  - Stukken betreffende militaire loopbaan, C.
    - Militaire beoordelingslijsten, 1911-1927; 116; 5 stukken
    - Dienstorders en stukken betreffende tractementen, plaatsingen, verloven, pensioen etc., 1919-1937; 117; 15 stukken
    - Briefwisseling, rapporten en bezwaarschriften betreffende onderhoudskosten aan een gouvernementshuis met tuin te Weltevreden, 1931-1933; 118; 12 stukken
  - Stukken ontvangen als adjudant der Koningin, D.
    - Koninklijk Besluit van 10 september 1919 nr. 58, houdende benoeming tot adjudant der koningin in gewone dienst, met bijlagen, 119; 3 stukken
    - Koninklijk Besluit van 23 maart 1925 nr. 214, houdende eervol ontslag als adjudant in gewone dienst, 120; 1 stuk
    - Koninklijk Besluit van 4 juli 1929 nr. 48, houdende benoeming tot adjudant der koningin in buitengewone dienst, 121; 1 stuk
    - Briefwisseling met leden van het Koninklijk Huis, invitaties ten hove en stukken betreffende zijn functie als adjudant, 1925-1937 en z.d.; 122; 16 stukken
  - Stukken van persoonlijke aard, E.
    - Getuigschrift van voldoend afgelegd eindexamen van de H.B.S. met vijfjarige cursus, dd. 23 juli 1904, met hierbij toegekende cijfers en schoolrapporten, 1902-1904; 123; 10 stukken
    - Memories van aangifte voor het recht van successie van de nalatenschappen van zijn moeder A.C.A.P. Blanken en zuster mr. Wilhelmina Henriette, met andere stukken betreffende deze nalatenschappen, 1937; 124; 12 stukken
  - Ingekomen brieven van familieleden, F.
    - Brief van een onbekend familielid betreffende de genealogie Gey van Pittius, fragment, 1915 februari 16; 125; 1 stuk
    - Brief van zijn achterneef Carel Frederik Gey van Pittius betreffende de Lombok-expeditie van 1894, met bijlagen, 1935 september 4; 126; 3 stukken
- Wilhelmina Adriana Elisbeth Laurillard (1896-????), Va
  - Akte van geloofsbelijdenis, afgelegd bij de Evangelisch Lutherse Gemeente te Rotterdam, 1916 april 12; 127; 1 stuk
  - Kennisgeving van ontvangst in audiëntie door de koningin en uitnodigingen ten hove, 1932-1938 en z.d.; 128; 4 stukken
- Mr. Wilhelmine Henriëtte Gey van Pittius (1890-1937), Vb
  - Ingekomen brief van haar broer Adriaan Rudolph Willem Gey van Pittius, 1928 juli 22; 129; 1 stuk
  - Ingekomen brief van haar schoonzuster Wilhelmina A. Laurillard, 1926 juli 16; 130; 1 stuk
- Carel Frederik Gey van Pittius (1790-1866), VI
  - Benoemingen en ontslag uit functies, A.
    - Besluit van het Staatsbewind van 5 oktober 1804 nr. 41, houdende aanstelling als aspirant bij het 1ste bataljon van het korps Artillerie, 131; 1 stuk
    - Besluit van het Staatsbewind van 15 maart 1805 nr. 31, houdende aanstelling als cadet-élève bij het 1ste bataljon van het korps Artillerie, 132; 1 stuk
    - Kennisgeving van de minister van Oorlog van het Keizerlijk Decreet van 8 augustus 1808 nr. 1, houdende aanstelling als luitenant-surnumerair bij het korps Artillerie en Genie, 133; 1 stuk
    - Besluit van de minister van Oorlog, houdende bevordering tot luitenant bij de staf van de Genie, 1811 maart 16; 134; 1 stuk
    - Keizerlijk Decreet van 8 april 1811, houdende benoeming tot luitenant der Genie in Toscane, 135; 1 stuk
    - Besluit van de minister van Oorlog, houdende bevordering tot 2de kapitein in de 4de compagnie van het 4de bataljon Sappeurs, 1811 juli 31; 136; 1 stuk
    - Besluit van de minister van Oorlog, houdende bevordering tot 1ste kapitein in de 4e compagnie van het 1ste bataljon Sappeurs, 1812 januari 21; 137; 1 stuk
    - Keizerlijk Decreet van 7 maart 1812, houdende benoeming tot kapitein der Genie te La Spezzia, 138; 1 stuk
    - Kennisgeving van de commisaris-generaal van Oorlog van het Koninklijk Besluit van 18 augustus 1814 nr. 7, houdende benoeming tot 1ste luitenant met de rang van 2e kapitein, 1814 augustus 22; 139; 1 stuk
    - Kennisgeving van de commissaris-generaal van Oorlog van het Koninklijk Besluit van 8 december 1815 nr. 96, houdende bevordering tot 2de kapitein effectief, 1815 december 15; 140; 1 stuk
    - Kennisgeving van de inspecteur-generaal der Fortificatiën van het Koninklijk Besluit van 1 september 1817, houdende bevordering tot kapitein-ingenieur der 1ste klasse, met bijlage, 141; 2 stukken
    - Kennisgeving van de commissaris-generaal van Oorlog van het Koninklijk Besluit van 12 oktober 1829 nr. 14, houdende bevordering tot majoor-ingenieur, met bijlage, 1829-1831; 142; 2 stukken
    - Kennisgeving van de directeur-generaal van Oorlog van het Koninklijk Besluit van 10 november 1838 nr. 95, houdende bevordering tot luitenant-kolonel bij de staf van het korps Ingenieurs, Mineurs en Sappeurs, 1815 december 15; 143; 1 stuk
    - Kennisgeving van de minister van Oorlog van het Koninklijk Besluit van 10 mei 1849 nr. 187, houdende bevordering tot kolonel, met bijlage, 144; 2 stukken
    - Kennisgeving van de minister van Oorlog van het Koninklijk Besluit van 8 februari 1850 nr. 74, houdende benoeming tot inspecteur in de 1ste Inspectie van Fortificatiën, met bijlagen, 145; 3 stukken
    - Kennisgeving van de minister van Oorlog van het Koninklijk Besluit van 13 februari 1850 nr. 71, houdende benoeming to lid van de Commissie van Inspectie van het Militair Onderwijs, met bijlage, 146; 2 stukken
    - Kennisgeving van de minister van Oorlog van het Koninklijk Besluit van 28 juni 1852 nr. 53, houdende bevordering tot generaal-majoor, met bijlage, 147; 2 stukken
    - Kennisgeving van de minister van Oorlog van het Koninklijk Besluit van 14 november 1859 nr. 15, houdende verlening van pensioen onder toekenning van de rang van luitenant-generaal, 1859 november 16; 148; 1 stuk
    - Ingekomen brief van luitenant-generaal C. baron Nepveu, voorzitter van de 1ste Commissie van Inspectie over het Militair Onderwijs, houdende betuiging van leedwezen over zijn voornemen om af te treden als lid van die commissie, 1860 januari 4; 149; 1 stuk
    - Koninklijk Besluit van 10 april 1850 nr. 58, houdende voorlopige benoeming to lid van het Comité van Defensie, met bijlagen, 150; 4 stukken
    - Koninklijk Besluit van 27 januari 1860 nr. 60, houdende eervol ontslag als lid van het Comité van Defensie, met bijlage, 151; 2 stukken
  - Eretekenen en onderscheidingen, B.
    - Nederlandse, 1.
      - Koninklijk Besluit van 29 juli 1831 nr. 73, houdende benoeming tot Ridder in de Orde van de Nederlandse Leeuw, met bijlage, 152; 2 stukken
      - Koninklijk Besluit van 31 augustus 1831 nr. 113, houdende benoeming tot ridder der 4e klasse van de Militaire Willemsorde, 153; 1 stuk
      - Certificaat van de directeur-generaal van Oorlog, houdende machtiging tot het dragen van het bewijs van aandenken voor deelneming aan de krijgsverrichtingen van 1830 en 1831, 1832 mei 20; 154; 1 stuk
      - Aanschrijving van de opperbevelhebber van het leger ter aanbieding van de bronzen medaille ter herinnering aan de tiendaagse veldtocht, 1835 mei 14; 155; 1 stuk
      - Besluiten van de minister van Oorlog, houdende machtiging tot het dragen van het onderscheidingsteken voor langdurige Nederlandse dienst als officier, respectievelijk met de cijfers XXX en XLV, 1844, 1859; 156; 2 stukken
      - Certificaat van de minister van Oorlog, houdende machtiging tot het dragen van het ereteken voor deelneming aan de krijgsverrichtingen van 1813-1815, 1865 juni 27; 157; 1 stuk
    - Buitenlandse, 2.
      - Keizerlijk Decreet van 19 november 1813, houdende benoeming tot ridder in het Legioen van Eer, met bijlae, 158; 2 stukken
      - Brevet van ridder van het Legione van Eer, verleend door de koning van Frankrijk op 6 oktober 1817, met bijlagen, 1816-1817; 159; 4 stukken
      - Brevet, houdende benoeming tot commandeur in de Orde van St. Anna 2e klasse, verleend door Nicolaas I, keizer van Rusland op 15 december 1843, met bijlagen, 1843-1844; 160; 6 stukken
      - Minuut-verzoekschrift aan de gezant van Frankrijk in Nederland ten einde in aanmerking te komen voor de medaille, ingesteld voor militairen in Franse dienst in de periode 1792-1815, met bijlage, 1857 oktober 1; 161; 2 stukken
  - Stukken betreffende militaire loopbaan, C.
    - Journaal van een reis van Amsterdam naar Orbitello en Spezzia, 1811 mei 3 - 1812 mei 2; 162; 2 stukken
    - Dagverhaal van de krijgsverrichtingen van het Nederlandse leger in België in augustus 1831, z.d.; 163; 3 stukken
    - Staten van dienst en uittreksels uit militaire stamboeken, 1806-1857; 164; 4 stukken
    - Dienstorders, 1809-1837; 165; 11 stukken
    - Dankbetuigingen van de minister van Oorlog voor de toezending van een ontwerp-instructie voor de opperbevelhebber van de vesting Breda en een memorie betreffende de verdediging van de Hollandse waterlinie, 1849-1854; 166; 4 stukken
    - Verzoek van de minister van Oorlog tot samenstelling van een memorie betreffende het te vormen Comité van Defensie en de Fortificatiën in Nederland, 1849 december 28; 167; 1 stuk
    - Aanschrijving van de minister van Oorlog houdende goedkeuring van de stukken betreffend ede overgave van de dienst in de 1ste Inspectie van de Fortificatiën, 1860 maart 16; 168; 1 stuk
    - Kennisgeving namens de directeur-generaal van Oorlog betreffende manoeuvres van het Franse leger aan de Marne en benoeming tot hoofd der Commissie van Hoofdofficieren tot bijwoning daarvan, 1842; 169; 2 stukken
    - "Notice sur les épreuves pyrotechniques faites à Breda en avril 1845 par Louis de Bourbon (Naundorff), z.d.; 170; 1 omslag
    - Aanschrijving namens de minister van Oorlog betreffende een bezoek van generaal-majoor Renard, chef van de Generale Staf in België, aan de provincie Utrecht, 1858 augustus 28; 171; 1 stuk
    - Verhaal van de gebeurtenissen te Gent en Oudenaerde in 1830. Gedrukt, 1859; 172; 1 deel
  - Publicaties van Carel Frederik Gey van Pittius, D.
    - "Description de la nouvelle citadelle de Gand, met bijlagen ca. 1835, 173; 1 deel en 2 stukken
    - De Militaire Spectator, waarin opgenomen "De Citadel van Gent in het jaar 1830". Gedrukt, 1840; 174; 1 stuk
    - "Tekening en Beschrijving der Nieuwe Citadel te Gent". Gedrukt, 1842; 175; 1 stuk
  - Stukken van persoonlijke aard, E.
    - Autobiografie. 1ste deel (1790-1814), 2e deel (1814-1839), met uittreksel en bijlagen (1853-1860), z.d.; 176; 1 deel en 1 omslag
    - Bewijs van lidmaatschap van de Maatschappij tot nut van 't Algemeen, departement Gent, z.d.; 177; 1 stuk
    - Koninklijk Besluit van 21 november 1837 nr. 99, houdende vergunning tot toevoeging van de naam Van Pittius aan de oorspronkelijke geslachtsnaam Gey, met bijlagen, 1837-1860; 178; 8 stukken
    - Bewijs van lidmaatschap van het Koninklijk Instituut van Ingenieurs, 1850 juni 8; 179; 1 stuk
    - Bewijs van lidmaatschap van de Vereniging Metalen Kruis, afdeling Utrecht, 1853 november 1; 180; 1 stuk
    - Pachtovereenkomst met Marinus Augustijn te Tholen betreffende een weide, gelegen in de polder De Vijftienhonderd Gemeten, met akte van eigendom dd. 3 september 1825, 1854 december 11; 181; 2 stukken
    - Lijkrede en krantenbericht betreffende zijn begrafenis, 1866; 182; 2 stukken
  - Ingekomen brieven, F.
    - van familieleden, a.
      - Brieven van zijn vader Adriaan en zijn moeder Johanna Louisa Frederica von Pittius, 1812-1815 en z.d. (voor 1819); 183; 31 stukken
      - Brief van zijn echtgenote Johanna Carolina Catshoek, 1819 oktober 16; 184; 1 stuk
      - Brief van zijn dochter Wilhelmina Carolina Maria, ca. 1845; 185; 1 stuk
      - Brieven van zijn zoon Jan Karel Lodewijk, 1847-1860; 186; 125 stukken
      - Brieven van zijn zuster Adriana Louisa en zijn zwager Izaak Bilderdijk, 1814-1822; 187; 4 stukken
      - Brieven van zijn broer Adriaan Rudolph Willem, 1815-1836; 188; 12 stukken
      - Brieven van zijn schoonvader Willem Pieter Catshoek, 1818-1826; 189; 4 stukken
      - Brief van zijn zwager P.A. Catshoek, 1822 december 26; 190; 1 stuk
      - Brief van zijn zwager Willem Meisner, 1830 oktober 4; 191; 1 stuk
      - Brieven van zijn oom van vrouwszijde mr. Willem Johan Plevier, 1834-1835; 192; 2 stukken
      - Brief van zijn tante van vrouwszijde Johanna Gijsberta Plevier, weduwe van Carel Ernst August Bunge ca. 1834, 193; 1 stuk
      - Brieven van zijn neven Gerrit Adriaan Karel en Adriaan Rudolph Willem Gey van Pittius, 1847; 194; 2 stukken
    - van anderen, b.
      - Brieven van: Bernhard, hertog van Saksen Weimar, 1820-1848. (8 stukken) A.M. baron de Berthold, 1843. (1 stuk) Frederik prins der Nederlanden, 1842. (1 stuk) Kolonel-ingenieur Jones, te Woolwich, 1826. (1 stuk) Kolonel M.J. de Man, 1814. (1 stuk) Kolonel E.G. van der Plaat, 1815. (1 stuk) Majoor J.C. van Rijneveld, ca. 1843. (1 stuk) A. Soeteman, 1835. (1 stuk), 1814-1848; 195; 15 stukken
      - Brieven van grootvorst Michael Pavlowitsch van Rusland, F. baron van Maltitz, gezant van Rusland te 's-Gravenhage en J.G. de Brunet, consul van Rusland te Amsterdam, betreffende aanbieding van vestingbouwkundige studies aan de grootvorst en aan de minister van Oorlog prins Czernicheff, met minuten van antwoorden, 1842-1852; 196; 25 stukken
- Joanna Carolina Catshoek (1795-1835), VIa
  - Ingekomen brieven van haar echtgenoot, 1819-1831; 197; 42 stukken
  - Ingekomen brieven van haar vader Willem Pieter, 1842-1826; 198; 2 stukken
  - Ingekomen brief van haar broer Willem, 1833 april 18; 199; 1 stuk
  - Ingekomen brief van haar nicht Lidia (van Bunge?) ca. 1834, 200; 1 stuk
  - Ingekomen brief van haar zwager Willem Meissner, 1830 oktober 12; 201; 1 stuk
- Jan Karel Lodewijk Gey van Pittius (1829-1897), VII
  - Benoemingen en ontslag uit functies, A.
    - Kennisgeving van de minister van Marine van het Koninklijk Besluit van 11 september 1847 nr. 102, houdende benoeming tot adelborst der 1ste klasse, met bijlagen, 1847 september 21; 202; 3 stukken
    - Kennisgeving van de minister van Marine van het Koninklijk Besluit van 25 december 1850 nr. 87, houdende benoeming tot luitenant-ter-zee der 2de klasse, met bijlagen, 1850 december 28; 203; 3 stukken
    - Kennisgeving van de minister van Marine van het Koninklijk Besluit van 19 februari 1860 nr. 7, houdende bevordering tot luitenant-ter-zee der 1ste klasse, met bijlage, 1860 februari 20; 204; 2 stukken
    - Kennisgeving van de minister van Marine van het Koninklijk Besluit van 7 mei 1871 nr. 15, houdende bevordering tot kapitein-luitenant-ter-zee, met bijlage, 1871 mei 11; 205
  - Eretekenen en onderscheidingen, B.
    - Brevet van de minister van Marine, houdende machtiging tot het dragen van het onderscheidingsteken met het cijfer XV voor langdurige Nederlandse dienst als officier, met bijlage, 1862 december 6; 206; 2 stukken
    - Brevet van de minister van Marine, houdende machtiging tot het dragen van het ereteken met gesp voor krijgsverrichtingen op Bali, Borneo en Boni 1849-1859, met bijlage, 1869 september 7; 207; 2 stukken
    - Brevet van de minister van Marine, houdende machtiging tot het dragen van het onderscheidingsteken voor eervolle vermelding ter zake van de expeditie naar Bali in 1849, met bijlage, 1878 maart 4; 208; 2 stukken
  - Stukken betreffende loopbaan bij de Marine, C.
    - Reisjournalen, bijgehouden aan boord van diverse schepen, 1847-1854; 209; 1 omslag
    - Scheepsjournalen van reizen aan boord van het koopvaardijschip Juno, het fregat Doggersbank en het korvet Prinses Amelia, 1852-1856; 210; 1 omslag
    - Verhandelingen over diverse zeevaartkundige onderwerpen, z.d.; 211; 1 omslag
    - Verhoor, afgenomen aan Bernardus Blankaer, over zijn gevangenschap in Afrika, z.d.; 212; 1 omslag
    - Dienstorders en stukken betreffende traktement, plaatsingen, examens, verloven etc., 1848-1876; 213; 74 stukken
    - Dankbetuiging, aangeboden door de Europese kooplieden te Smyrna aan de gezagvoerder van het fregat Doggersbank, naar aanleiding van de hulp, verleend door de bemanning van dat schip, bij het blussen van een brand, afschrift, 1854 augustus 2; 214; 1 stuk
    - Programma van een concert, gegeven door het muziekkorps van de noodlijdenden door de watersnood, 1855 maart 22; 215; 1 stuk
    - Reis van Willem, prins van Oranje, met het fregat Doggersbank in 1855, door H. Dyserinck. Gedrukt, 1898; 216; 1 stuk
  - Stukken van persoonlijke aard, D.
    - Attestatie van lidmaatschap van de Nederlands-Hervormde gemeente te Medemblik, z.d.; 217; 1 stuk
    - Paspoort voor België, Frankrijk en Duitsland, 1861 februari 7; 218; 1 stuk
    - Kranten- en tijdschriftartikelen betreffende zijn begrafenis, 1897; 219; 3 stukken
- mr. Willem Lodewijk Carel Adriaan Gey van Pittius (1820-1898), VIIa
  - Ingekomen brieven van zijn broer Jan Karel Lodewijk, 1853-1860; 220; 3 stukken